Driely Jefferson Costa dos Santos

Desenvolvedora frontend

Email: santosdriely98@gmail.com

Github: https://github.com/DrielySantos

Linkedin: https://www.linkedin.com/in/driely-santos98/

Telefone: (21) 98384-4493 | (21) 95904-9642

Endereço: Rio de Janeiro - RJ

Sobre mim

Formada em Programação web, desenvolvendo aplicações HTML desde 2022, obtive um bom desempenho na apresentação do projeto para conclusão do curso, utilizando tecnologias atuais de desenvolvimento frontend. Adquiri grande capacidade de resolver conflitos e trabalho em equipe com trabalhos no curso.

Experiência Profissional

Speed Racing - RJ
Recepcionista | 2018 - 2020
Contato para referência
Rogério Ibraim (dono da Speed Racing, tel.: (21) 99820-3236)

A microempresa Speed Racing é uma microempresa no seguimento de mecânica automotiva. No período em que atuei nesta empresa, tive as responsabilidades de:

- Cadastro de clientes
- Lançamento de serviços prestados
- Recebimento de pagamento

Banco do Brasil – RJ Menor Aprendiz | Fev. 2014 – Fev. 2016

A empresa Banco do Brasil é uma empresa no segmento bancário. No período em que atuei nesta empresa, tive as responsabilidades de:

- Preparou documentos contabilísticos para análise.
- Analisei documentos do departamento para distribuição e arquivamento.
- Auxiliou no controle e estocagem de materiais no setor almoxarifado.

Formação

Instituição Senac

Profissionalizante: Programação Web

Jun. 2022 - Fev. 2023

Cursos que foram inclusos em programação web:

- Informática básica
- Inglês básico

Ensino médio completo

Fev. 2014 - Dez. 2016

Colégio Estadual Itália - Rio de Janeiro